【裁判字號】    90,交上易,188
【裁判日期】    900330
【裁判案由】    過失傷害
【裁判全文】
臺灣高等法院刑事判決                            九十年度交上易字第一八八號
    上  訴  人
    即  被  告  乙○○
右上訴人因過失傷害案件，不服臺灣基隆地方法院九十年度交易字第一九號，中華民
國九十年三月三十日第一審判決（起訴案號：臺灣基隆地方法院檢察署九十年度偵字
第一三四號）提起上訴，本院判決如左：
    主  文
上訴駁回。
乙○○緩刑貳年。
    事實及理由
一、本案經本院審理結果，認第一審判決以上訴人即被告乙○○係犯刑法第二百八十
    四條第二項前段之業務過失傷害罪。同時審酌被告平日素行、過失程度、所生危
    害及犯後態度等一切情狀，量處有期徒刑三月，如易科罰金，以三百元折算一日
    。認事用法及量刑均無不當，應予維持，並引用第一審判決書記載之事實、證據
    及理由（如附件）。
二、被告上訴意旨以：被告對於本件駕車疏失致被害人甲○○受傷之事實深感悔悟，
    惟當時被害人提出之賠償金額並非被告能力所及，雙方無法達成和解。然被告仍
    試圖取得被害人之諒解，終於與被害人達成和解，被害人並願放棄對被告之刑事
    追訴權。再被告未曾有不良前科，原審量刑過重等語。
三、惟查：本件被告業務過失傷害犯行，原審既已審酌被告過失程度、犯後態度及被
    害人傷勢，量處被告有期徒刑三月，並諭知易科罰金折算標準，自屬妥適。被告
    上訴，指摘原審量刑過重，為無理由，應予駁回。末查被告前未曾受有期徒刑以
    上刑之宣告，有本院被告全國前案紀錄表在卷可考。乃因一時失慮，致犯刑章，
    現已與被害人達成民事和解，經此科刑後，應足資警惕，信無再犯之虞，因認所
    宣告之刑以暫不執行為適當，爰併宣告緩刑二年，以啟自新。
據上論斷，應依刑事訴訟法第三百七十三條、第三百六十八條，刑法第七十四條第一
款，判決如主文。
本案經檢察官李良忠到庭執行職務。
中      華      民      國      九十      年     六     月    二十七    日
                              臺灣高等法院交通法庭
                                  審判長法  官  陳  祐  輔
                                        法  官  蔡  國  在
                                        法  官  陳  國  文
右正本證明與原本無異。
不得上訴。
                                    書記官  蔡  棟  樑
中      華      民      國     九十     年     六     月   二  十  七   日
附錄：本案論罪科刑法條全文
刑法第二百八十四條第二項前段：
因過失傷害人者，處六月以下有期徒刑、拘役或五百元以下罰金。致重傷者，處一年
以下有期徒刑、拘役或五百元下罰金。
從事業務之人，因業務之過失傷害人者，處一年以下有期徒刑、拘役或一千元以下罰
金。致重傷者，處三年以下有期徒刑、拘役或二千元以下罰金。
附件
臺灣基隆地方法院刑事判決                            九十年度交易字第一九號
    公  訴  人  臺灣基隆地方法院檢察署檢察官
    被      告  乙○○  男  四十七歲（民國○○○年○月○○○日生）
                        住台北縣瑞芳鎮○○路二五號
                        身分證統一編號：Ｚ000000000號
右列被告因業務過失傷害案件，經檢察官提起公訴（九十年度偵字第一三四號），本
院判決如左：
    主  文
乙○○從事業務之人，因業務上之過失傷害人，處有期徒刑月，如易科罰金，以
佰元折算壹日。
    事  實
一、乙○○為計程車司機，平日於晚間以載運乘客為兼業，係從事駕駛業務之人。民
    國（下同）八十九年十月五日上午十時三十分許，乙○○駕駛車牌號碼二Ｍ─三
    一三號營業用小客車，由基隆市往台北縣瑞芳鎮方向行駛，在行經省道台二線八
    十五公里處，本應注意汽車行駛時，應注意車前狀況，並隨時採取必要之安全措
    施，而依當時情形又無任何不能注意之情形，乙○○竟疏未注意，為超車即貿然
    跨越行車分向線，以致撞擊對向車道由甲○○所駕駛車號ＩＤ─八四○一號自用
    小客車，造成甲○○受有左側遠端股骨踝骨折、左足多處足趾骨骨折、右側跟骨
    骨折、右膝、右足踝、左上臂及左小腿多處撕裂傷、雙手背翻裂傷合併皮膚缺損
    、胸部及腹部鈍挫傷等傷害。
二、案經被害人甲○○訴由台北縣警察局瑞芳分局報請臺灣基隆地方法院檢察署檢察
    官偵查起訴。
     理  由
一、訊據被告乙○○對於右揭時地駕車發生車禍致被害人甲○○受傷之事實自白不諱
    ，核與告訴人甲○○指訴情節相符，並有道路交通事故調查報告表乙紙、基隆長
    庚醫院診斷證明書乙紙、車禍現場照片十四幀附卷可稽，被告自白與事實相符，
    堪可採信。
二、按汽車行駛時，駕駛人應注意車前狀況並隨時採取必要之安全措施，道路交通安
    全規則第九十四條第三項定有明文。是被告駕車自應注意上開道路交通安全規則
    之規定，且依車禍當時為白天、天氣晴朗、光線充足且路面乾燥無缺陷，顯無不
    能注意之狀況，被告竟疏未注意而肇事，致告訴人受有如事實欄所述之傷害，被
    告之行為顯有過失，又被告之過失行為與被害人甲○○受傷害間有相當因果關係
    ，罪證明確，其犯行洵堪認定。
三、次按刑法上所謂業務係指以反覆同種類之行為為目的之社會活動而言，至於其報
    酬之有無，是否以營利為目的，均非所問，且一人不以一種業務為限，僅需在某
    一種兼業上有反覆繼續性，因不慎致人於死傷之行為，即足當之，而應負業務上
    過失致人於死之責任（最高法院八十七年度交上易字第二一九號判決參照）。又
    從事業務之人，對於一定危險之認識能力，較一般人為強，故法律上課以較高之
    注意義務，換言之，其避免發生一定危險之期待可能性亦較常人為高，故其違反
    注意義務之可責性自亦較重。本件雖被告供承伊係於白天從事其他非駕駛之工作
    ，僅於下班後視體力狀況而兼營計程車駕駛，然其既有反覆以駕駛營業用小客車
    載運乘客之行為，不論其駕駛計程車是否為其主業，依據前開說明，均不失為業
    務上行為之性質。故核其所為，係犯刑法第二百八十四條第二項前段之業務過失
    傷害罪。爰審酌被告枉顧他人生命安全，竟跨越行車分向線行駛而未注意車前狀
    況以致肇事，且肇事後迄今猶未能勉力賠償告訴人所受損害及其犯罪後態度等一
    切情狀，量處如主文所示之刑，並諭知易科罰金之折算標準，以示懲儆。
據上論斷，應依刑事訴訟法第二百九十九條第一項前段，刑法第二百八十四條第二項
前段、第四十一條第一項前段，罰金罰鍰提高標準條例第一條前段、第二條，判決如
主文。
本案經檢察官黃士元到庭執行職務。
中      華      民      國      九十      年      三    月      三十    日
                                      臺灣基隆地方法院刑事第三庭
                                            法  官    林  玉  珮
右正本證明與原本無異。
對於本件判決如有不服，應於收受送達後十日內，向本院提出上訴書狀，上訴於臺灣
高等法院，並按他造當事人之人數附具繕本。
                                            書記官    陳  俊  德
中      華      民      國      九十      年      四    月      四      日
附錄論罪法條：
刑法第二百八十四條第二項前段：
從事業務之人，因業務之過失傷害人者，處一年以下有期徒刑、拘役或一千元以下罰
金。致重傷者，處三年以下有期徒刑、拘役或二千元以下罰金。


司法院資訊處製作；財團法人民間司法改革基金會備份。
